臺灣臺北地方法院刑事判決　　　　　　　　　　　　 九十年度交易字第一二四號
　　公　訴　人　臺灣臺北地方法院檢察署檢察官
　　被　　　告　丙○○
右列被告因公共危險案件，經檢察官提起公訴（九十年度偵字第三四三三號），本院
判決如左：
    主    文
丙○○服用酒類，不能安全駕駛動力交通工具而駕駛，科罰金壹萬元，如易服勞役，
以參佰元折算壹日。
    事    實
一、丙○○於民國九十年一月十一日凌晨三時、四時許，在台北市○○街、漢口街附
    近不知名之舞廳飲用數量不詳之啤酒，因服用酒類過量，已達反應較慢、感覺減
    低、思考改變，並影響駕駛能力而不能安全駕駛動力交通工具之狀態下，竟於同
    年月日上午六時許，駕駛車號ＤＢ─二四七五號自用小客車沿台北市○○區○○
    路行駛，嗣於同日上午六時二分許，在台北市○○區○○路與武昌街之路口，為
    台北市政府警察局保安警察大隊第二中隊員警乙○○、甲○○攔停盤查，經警當
    場對丙○○進行酒精測試，測得其呼氣中所含酒精濃度達每公升０．五九毫克，
    始發現上情。
二、案經台北市政府警察局萬華分局報請台灣台北地方法院檢察署檢察官偵查起訴。
    理    由
一、訊之被告丙○○固坦承酒後開車，惟矢口否認有何公共危險之犯行，辯稱：伊飲
    酒後精神狀況良好，並不會影響其開車，又員警在攔停現場對伊施行酒測二次，
    所得數據不一，回到警局經伊要求第三次酒測，竟遭警員拒絕，至於測試觀察紀
    錄表記載伊語無倫次等情狀，亦係因伊拒絕筆錄簽名，員警要上手銬，伊情緒激
    動所致云云。經查：（一）、經傳訊證人即參與對被告施行酒精濃度測試之員警
    乙○○到庭證稱：「（問：當時為何會做二次酒測，二次酒測值都不一樣？）我
    們攔下他時，他沒有按照正常程序做酒測，吹氣吹到一半就放掉，沒有達到吹氣
    標準，所以我們才會要求重測」（見本院九十一年四月二十二日訊問筆錄第二頁
    、第三頁）；「（問：當時取締之情況？）被告答非所問，說一些莫名其妙的話
    ，這些都有錄音，又一直要求第三次酒測，但因其要求做第三次酒測與查獲之時
    間已有相當時間，如果我們再對他做酒測，程序上有問題，所以我們就沒做了等
    語」（見本院九十一年四月二十二日訊問筆錄第四頁），足見，因被告不依規定
    吹氣，方有第二次之吹氣酒測。復徵之，被告警訊筆錄自九十年一月十一日上午
    八時十五分起製作，時距第一次酒測即同日上午六時二分，已有二小時之久，是
    被告回到警局要求第三次重測，應無必要，亦可認定，此有警訊筆錄及第一次酒
    測單附卷足憑。況實施酒測之酒測器，係檢驗合格之酒測器，此有經濟部標準檢
    驗局酒精測試器檢定合格證書影本附卷可稽，若非受測者吹氣不足，其檢測之正
    確性，應無疑義，是被告第二次酒測值每公升酒精濃度達零點五九毫克之正確性
    ，應堪認定。（二）、右開事實，既有前述第二次酒精濃度測試單在卷足憑，且
    飲酒後吐氣酒精濃度達於每公升０．五毫克時，即有反應較慢、感覺減低、影響
    駕駛之輕到中度之中毒症狀，又如已達於每公升０．五五毫克，其肇事率為一般
    未飲酒者之十倍，此有行政院國軍退除役官兵輔導委員會台北榮民總醫院八十八
    年八月五日（八八）北總內字第二六八六八號函及中央警察大學交通學系暨交通
    管理研究所教授蔡志中之研究報告各一紙在卷可稽，此項認定標準僅屬檢警取締
    酒後駕車之參考，固無拘束本院之效力，惟被告飲酒已達每公升０．五九毫克，
    已逾每公升０．五五毫克，且被告為警查獲時，對員警查獲、測試或訊問過程已
    有語無倫次、答非所問、多話等情事，亦據查獲警員乙○○、甲○○證述明確，
    並有甲○○所制作之測試觀察紀錄表足稽，被告顯有飲酒後已達不能駕駛動力交
    通工具之情形。至刑法第一百八十五條之三係抽象危險犯之規定，不以發生具體
    危險為必要，被告一再辯稱，雖飲酒駕車，並不會影響其駕駛及發生危險等情，
    應係誤解法律所致，所辯顯不足採。本件事證明確，犯行洵堪認定。
二核被告丙○○服用酒類，達於不能安全駕駛動力交通工具而駕駛所為，係犯刑法
    第一百八十五條之三之服用酒類，不能安全駕駛動力交通工具而駕駛罪。爰審酌
    被告犯罪素行、品行、犯罪手段、所生損害、犯後態度等一切情狀，量處如主文
    所示之刑，並諭知易服勞役之折算標準。
三據上論斷，應依刑事訴訟法第第二百九十九條第一項前段，刑法第一百八十五條
    之三、第四十二條第二項，罰金罰鍰提高標準條例第二條，判決如主文。
本案經檢察官丁○○到庭執行職務
中      華      民      國      九十一      年    四    月  二十九    日
                                      台灣台北地方法院交通法庭
                                          法  官  劉  嶽  承
右正本證明與原本無異。
如不服本判決，應於判決送達後十日內向本院提出上訴狀(應抄附繕本)。告訴人
或被害人如對於本判決不服者，應具備理由請求檢察官上訴，其上訴期間之計算
係以檢察官收受判決正本之日期為準。
                                          書記官  江  虹  儀
中      華      民      國      九十一      年    四    月  二十九    日
附錄本案論罪科刑法條全文：
刑法第一百八十五條之三
服用毒品、麻醉藥品、酒類或其他相類之物，不能安全駕駛動力交通工具而駕駛者，
處一年以下有期徒刑、拘役或三萬元以下罰金。
